# ISMAIL BARTOLO



En mission en tant que consultant pour Ponticelli Frères, j'ai travaillé sur des projets ETL Cloud avec Microsoft Azure, renforçant mes compétences en intégration, analyse et gestion de données. Chez La Boite Immo, j'ai conçu une nouvelle structure d'intégration sur Microsoft Fabric. J'ai acquis une expertise pratique dans le domaine de la data, renforçant mes compétences en matière d'intégration, d'analyse et de gestion de données.

## **▶** Contact

in www.linkedin.com/in/ismail-bartolo

ismail.bartolo@efrei.net

**C** 07 82 02 41 77

**Paris**, Hyères

# **Langues**

Anglais: Bon niveau (B2)

# Compétences méthodologiques

- Conception et mise en oeuvre des SI de traitement de données.
- Recueil des besoins.
- Analyse de données.

# Compétences Techniques

- Dataviz : Power BI, Tableau
- ETL: Azure Data Factory, Talend, Microsoft Fabric
- BDD : SQL relationnel, Cloud Delta
  Lake
- Programmation: Python(Pyspark), DAX, R. Java.

### Certifications Microsoft

2023 : PL 300 Power BI



# **Expérience Professionnelle**

#### Avril 2024 - Juin 2024

#### Ingénieur Data La Boite Immo

- Conception et mise en place d'un Lakehouse d'intégration de données sur Microsoft Fabric.
- Implémentation d'un schéma en étoile pour l'analyse des données du logiciel immobilier Interkab via des tables Delta et la création de Lakehouse.
- Développement de scripts PySpark pour le traitement des données.
- Analyse et création de tableaux de bord Power BI pour le baromètre immobilier de 2024.

#### Avril 2023 - Avril 2024

#### **Data Engineer Lobelia Conseil**

- Concevoir et mettre en place des pipelines d'intégration (Azure Data Factory) pour un projet de reprise de données RH.
- Gérer l'intégration de flux de données pour l'alimentation et l'ordonnancement des packages.
- Créer des Tables et Vues SQL pour permettre
   l'accessibilité des données pour les processus de collecte, transformation à partir des contrats Interfaces.

## Novembre 2021 - Avril 2022

## Data Analyst stagiaire Mairie de Paris

Contexte: Intégration au pôle Data et Territoire

- Concevoir les pipelines d'intégration dans un environnement de DataLake, assurant une collecte efficace et sécurisée des données.
- Créer des rapports d'analyses dynamiques pour les dirigeants de la DPMP,
- Implémentation d'une solution d'automatisation pour l'export des données.

# Formation Académique

## Septembre 2020 - Septembre 2023 :

 Cycle ingénieur Business Intelligence and Analytics EFREI Paris

#### Septembre 2018 - Juillet 2020 :

 Classe préparatoire CPGE Physique - Chimie Lycée Dumont d'Urville Toulon